臺灣彰化地方法院民事裁定
110年度輔宣字第32號
聲  請  人  許志民  

相  對  人  許朝慶  




關  係  人  許香菊    住○○○○○區○○里○○路00○號0                          樓

上列聲請人聲請監護宣告事件，本院裁定如下：
    主    文
宣告相對人許朝慶（男、民國00年0月00日生、身分證統一編號
：Z000000000號）為受監護宣告之人。
選定聲請人許志民（男、民國00年0月00日生、身分證統一編號
：Z000000000號號）為受監護宣告之人之監護人。
指定關係人許香菊（女、民國00年00月00日生、身分證統一編號
：Z000000000號）為會同開具財產清冊之人。
聲請費用由相對人負擔。
    理    由
一、按法院對於輔助宣告之聲請，認有監護宣告之必要者，得依
    聲請或依職權以裁定為監護之宣告。家事事件法第179條第1
    項定有明文。又對於因精神障礙或其他心智缺陷，致不能為
    意思表示或受意思表示，或不能辨識其意思表示之效果者，
    法院得因本人、配偶、四親等內之親屬、最近一年有同居事
    實之其他親屬、檢察官、主管機關或社會福利機構之聲請，
    為監護之宣告。法院為監護之宣告時，應依職權就配偶、四
    親等內之親屬、最近一年有同居事實之其他親屬、主管機關
    、社會福利機構或其他適當之人選定一人或數人為監護人，
    並同時指定會同開具財產清冊之人。法院選定監護人時，應
    依受監護宣告之人之最佳利益，優先考量受監護宣告之人之
    意見，審酌一切情狀，並注意下列事項：受監護宣告之人之
    身心狀態與生活及財產狀況、受監護宣告之人與其配偶、子
    女或其他共同生活之人間之情感狀況、監護人之職業、經歷
    、意見及其與受監護宣告之人之利害關係。民法第14條第1
    項、第1111條第1項、第1111條之1第1款至第3款亦有規定。
二、聲請意旨略以：聲請人為相對人之子。相對人因腦中風，致
    其意思表示能力顯有不足，為此聲請對其為輔助宣告，然若
    鑑定結果認相對人已達不能為意思表示或受意思表示程度，
    則聲請對其為監護宣告，並請求由聲請人擔任監護人；由相
    對人之女許香菊為會同開具財產清冊之人等語。
三、聲請人主張上開之事實，業據提出戶籍謄本、診斷證明書為
    憑，堪信為真。又本院於110年12月28日會同醫師審驗相對
    人之身體、精神狀況，經醫師鑑定結果，相對人因腦中風致
    重度失智，目前理解能力、表達能力及判斷能力皆有重度障
    礙，恢復可能性低，可為監護宣告等情，有衛生福利部彰化
    醫院之成年監護鑑定書可稽，是堪認相對人已達不能辨識其
    意思表示效果之程度，符合受監護宣告之要件，爰依法宣告
    相對人為受監護宣告之人。
四、本件相對人既經監護宣告，揆諸前揭規定，自應為其選定監
    護人及指定會同開具財產清冊之人。查相對人已婚，配偶已
    殁，有4名子女，均同意由聲請人、關係人許香菊分別擔任
    相對人之監護人、會同開具財產清冊之人等情，有聲請人提
    出之親屬系統表、同意書在卷可稽。本院審酌聲請人、關係
    人許香菊為相對人之子女，與相對人關係密切，由渠等分別
    擔任相對人之監護人、會同開具財產清冊之人，應符合相對
    人之最佳利益，爰裁定如主文第2、3項所示。　　
五、末依民法第1113條準用同法第1099條、第1099條之1之規定
    ，於監護開始時，監護人對於受監護宣告之人之財產，應會
    同關係人於2個月內開具財產清冊，並陳報法院，於開具完
    成並陳報法院前，監護人對於受監護宣告之人之財產，僅得
    為管理上必要之行為，併此指明。
六、依家事事件法第164條第2項，裁定如主文。　　　　
中　　華　　民　　國　　111 　年　　1 　　月　　5 　　日
                   家事法庭     法  官　施錫揮
正本係照原本作成。
如不服本裁定，應於送達後十日內向本院提出抗告狀，並繳納抗
告費新臺幣1千元。
中　　華　　民　　國　　111 　年　　1 　　月　　5 　　日
                                書記官　施嘉玫